【裁判字號】    89,上易,1582
【裁判日期】    890526
【裁判案由】    竊盜等
【裁判全文】
臺灣高等法院刑事判決                          八十九年度上易字第一五八二號
    上  訴  人
    即  被  告  甲○○
右上訴人因竊盜案件，不服臺灣臺北地方法院八十八年度易字第三二四九號，中華民
國八十九年三月十二日第一審判決（起訴案號：臺灣臺北地方法院檢察署八十八年度
偵緝字第一一一八號），提起上訴，本院判決如左：
        主  文
上訴駁回。
    事      實
一、甲○○曾於民國（下同）八十七年三月因妨害公務案件，經本院判處有期徒六月
    ，經通緝於八十八年四月十四日到案服刑，於同年九月十二日執行完畢。於通緝
    中，猶不知悔改，復意圖為自己不法之所有，於八十七年十二月五日凌晨三時三
    十分許，自台北縣板橋市○○路光復橋頭搭乘乙○○所有車牌號碼Ｍ６－九三八
    號計程車至台北市○○街二三巷四號前下車時，乘乙○○不注意時，竊取乙○○
    所有行動電話一具放入其所帶之白色塑膠袋內，而據為己有，嗣經乙○○報警
    ，於同日六時許在上址查獲。詎甲○○因前案遭法院通緝，怕即被關入獄，竟於
    同日七時五十分許，在台北市政府警察局中山分局中山二派出所警訊及同日十六
    時三十分許，在臺灣台北地方法院檢察署檢察官偵查庭中，基於概括之犯意，冒
    名為「謝佩芝」，並連續分別在如附表所示之各該筆錄及文件上，偽簽「謝佩芝
    」署押，足生損害於謝佩芝之權益。
二、案經臺灣臺北地方法院檢察署檢察官自動檢舉偵查起訴。
    理      由
一、上訴人即被告甲○○於右揭時地偽造文書事實，業據被告甲○○供認不諱，核與
    被害人謝佩芝於另案偵查中（臺灣臺北地方法院檢察署八十七年度偵字第二五五
    六０號竊盜案）指訴之情節相符，且有各該如附表所示之筆錄及文件在案可稽，
    應堪徵信。被告雖矢口否認有右開竊盜犯行，辯稱：伊上車時，計程車上尚載有
    一人，伊到錦州街找朋友，有告訴賓館之人說伊撿到大哥大，伊等了一小時等不
    到朋友，後來賓館小姐打電話給我說剛才司機掉了大哥大，問伊有沒有撿到，伊
    說有，並送回去，一回去，司機就搶伊之皮包，伊係在伊皮包內發現上開行動電
    話，伊絕無偷竊云云。
二、但查右開竊盜事實，業據被害人乙○○於前案中指述綦詳，並有贓物認領保管收
    據一紙附卷可稽。又被告於被查獲時，於警訊中係辯稱：「．．．，伊因找不到
    朋友，即返回板橋，不久朋友（錦州街）又打電話找我，我即回錦州街二十三號
    前即看見該司機，該名司機即向伊要回大哥大，我即將大哥大還給他，在拉扯之
    間，即有警察到場後，被帶回派出所。」云云（見偵查卷第五頁，被告冒名謝佩
    芝之筆錄），核與其於本院之上供述互異，且其於警訊所為之上開供述，經查與
    被害人乙○○指陳被害之情號節相吻合，且案重初供，足見被告於警訊時之供述
    ，堪予採信。是被告於警訊時既未為前開於本院審時之供述，足徵其於本院審理
    中之上開供述，要係事後諉卸刑責之詞，要無足採。查被告對於被害人之行動電
    話何以會在其所帶之白色塑膠袋內被發現，既無法為合理說明，且其於被害人
    要求查看該塑膠袋時，竟予拒絕，復與被害人拉扯，顯係作賊心虛，從而被告竊
    盜之犯行，因事證明確，亦堪認定，應予依法論科。
三、核被告甲○○所為，係犯刑法第二百十七條第一項偽造署押及第三百二十條第一
    項之竊盜罪。被告二次偽造署押犯行，時間密接，犯罪構成要件相同，顯係基於
    概括之犯意反覆為之，應論以連續犯一罪，並加重其刑。被告所犯上開二罪間，
    犯意各別，行為亦殊，罪名互異，應分論併罰之。又被告曾於八十七年三月間，
    因妨害公務案件，經本院判處有期徒刑六月，於八十八年九月十二日執行完畢，
    其於五年內再犯有期徒刑以上之本件二罪，均為累犯，均應加重其刑。
四、原審援引刑法第三百二十條第一項、第二百十七條第一項、第四十七條、第二百
    十九條、第五十五條、罰金罰鍰提高標準條例第一條前段等規定，並審酌被告犯
    罪之動機、目的、手段、品行、智識程度、所生危害、犯罪後之態度及公訴人求
    處二罪共一年六月徒刑，惟以被告係臨時起意，非計劃為之，而其所得不多，且
    已還被害人等一切情狀，就所犯偽造署押部分，量處有期徒刑四月，就所犯竊盜
    部分，量處有期徒刑六月，合併定其應執行刑為有期徒刑九月，如附表所示偽造
    之署押均依法宣告沒收，經核其認事用法均無不合，量刑亦稱妥適。本件被告之
    上訴意旨，否認竊盜，及指原審就其所犯偽造署押部分，認量刑過重，均難認為
    有理由，均應予駁回。
據上論斷，應依刑事訴訟法第三百六十八條判決如主文。
本案經檢察官張秋雲到庭執行職務。
中      華      民      國    八十九    年      五     月     二十六    日
                            臺灣高等法院刑事第十六庭
                                  審判長法  官  許  增  男
                                        法  官  黃  鴻  昌
                                        法  官  蔡  彩  貞
右正本證明與原本無異。
不得上訴。
                                        書記官  李  元  康
中      華      民      國    八十九    年      五     月     二十六    日
附錄論罪科刑法條：
刑法第三百二十條第一項：
意圖為自己或第三人不法之所有，而竊取他人之動產者，為竊盜罪，處五年以下有期
徒刑、拘役或五百元以下罰金。
刑法第二百十七條第一項：
偽造印章、印文或署押，足以生損害於公眾或他人者，處三年以下有期徒刑。
刑法第二百十九條：
偽造之印章、印文或署押，不問屬於犯人與否，沒收之。
附表：
編號            文    件    名    稱
一      台北市政府警察局中山分局中山二派出所八十七年十二月五日上午七時五十
        分製作之偵訊筆錄上偽造之「謝佩芝」名義之署押壹枚
二      台北市政府警察局謝佩芝口卡片影本上偽造之「謝佩芝」名義之署押壹枚
三      台北市政府警察局中山分局告知書及存根上偽造之「謝佩芝」名義之署押各
        壹枚
四      臺灣台北地方法院檢察署八十七年十二月五日八十七年偵字第二五五六０號
        訊問筆錄上偽造之「謝佩芝」名義之署押壹枚


司法院資訊處製作；財團法人民間司法改革基金會備份。
